# 请教陈版，关于国有企业统筹化福利的处理

提问人：平淡如水 时间：2014-06-17 11:13:51
陈版，我们是一家国有企业，每年承担已经退休人员的统筹化费用 300 多万元，按修订后的职工薪酬准则，应该如何处理呢？难道调整追溯？但是这些退休人员寿命多长，能领多长时间也不知道？如何计提呢？

回答人：chenyiwei
这部分负债的金额要通过精算确定。根据目前执行的统筹外福利计划，对已退休人员在剩余寿命期内应享有的统筹外福利的精算现值进行计量，同时还应对目前在职职工将来退休后根据该计划应享有的统筹外福利金额进行精算，并确定应计入当期损益的金额。后续精算需每年定期进行。